Minutes et répertoires du notaire Philippe PARQUE, 20 janvier 1640 - 14 janvier 1659 (étude VI)
Archives nationales
- Minutes de Philippe PARQUE, 21 janvier 1640 - 14 janvier 1659; MC/ET/VI/356 - MC/ET/VI/387
  - Minutes. 1650, juillet - 1650, décembre, juillet 1650 - décembre 1650; MC/ET/VI/373
    - Vente par Jean Chevalier, voiturier par eau demeurant ordinairement à Pont-L'Évêque lès Noyon, pays de Picardie, et sa femme, alors logés à Paris dans un bateau au port à Charbon proche le quai de la Mégisserie, paroisse Saint-Germain-l'Auxerrois, à Eustache Taconnet, maître fourbisseur et garnisseur d'épée, demeurant rue de la Huchette à l'enseigne de la Corne-de-Cerf, paroisse Saint-Séverin, d'un bateau à six chevaux., 22 novembre 1650; MC/ET/VI/373
      acte de vente; Huchette (rue de la); Mégisserie (quai de la); Chevalier, Jean; Taconnet, Eustache; transporteur de marchandises; armurier
    - Constitution par Nicolas Bourdin, notaire au Châtelet, demeurant rue Neuve proche la porte Dauphine [rue Neuve-des-Fossés-Saint-Germain ?], et sa femme, à Vital Bourret, maître chirurgien demeurant à Saint-Germain-des-Prés, rue de Seine., 22 novembre 1650; MC/ET/VI/373
      constitution de rente; Neuve (rue); Saint-Germain-des-Prés (hameau); Seine (rue de); Bourdin, Nicolas; Bourret, Vital; notaire; chirurgien
    - Rachapt, Louis Phélypeaux, Francois Mouslier., 23 novembre 1650; MC/ET/VI/373
      acte de vente; Phélypeaux, Louis (1613-1685); Mouslier, François
    - Bail à rente par Isaac Colletet, procureur au Châtelet, demeurant rue et paroisse Sainte-Croix-en-la-Cité, à Nicolas Goude et Jean Le Bas, vignerons à Chaillot, et leurs femmes, de vignes au terroir de Chaillot., 28 novembre 1650; MC/ET/VI/373
      bail; Chaillot (hameau); Colletet, Isaac; Goude, Nicolas; Le Bas, Jean; procureur de justice (Ancien Régime)
    - Don mutuel entre Théodore Vezon, maître savetier à Paris, et sa femme, demeurant rue de la Calandre, paroisse Saint-Germain-le-Vieil., 28 novembre 1650; MC/ET/VI/373
      donation; Calandre (rue de la); Vezon, Théodore; bottier
    - Transport de rente par Médard Biterne, procureur au Châtelet et bailli de Meudon, demeurant rue de la Huchette, paroisse Saint-Séverin, à Guillaume Frezon, secrétaire du roi et trésorier de France à Paris, demeurant rue de la Calandre, paroisse Saint-Germain-le-Vieil., 28 novembre 1650; MC/ET/VI/373
      transport de droits; Calandre (rue de la); Huchette (rue de la); Meudon (Hauts-de-Seine); Biterne, Médard; Frezon, Guillaume; procureur de justice (Ancien Régime); secrétaire du roi (Ancien Régime)
    - Quittance de Claude Joie, maître rôtisseur à Fontainebleau, alors logé à Paris aux Petits-Carreaux, rue de la Huchette, paroisse Saint-Séverin, à François Joie, étalier-boucher à Paris, demeurant èsd. rue et paroisse., 29 novembre 1650; MC/ET/VI/373
      quittance; Fontainebleau (Seine-et-Marne); Huchette (rue de la); Joie, Claude; Joie, François; cuisinier; boucher
    - Dépôt par François Modera, contrôleur des magasins du roi à Metz, logé à Paris rue de la Huchette, d'un certificat sous seing privé du sieur de Lonchans., 3 décembre 1650; MC/ET/VI/373
      dépôt de pièces; minute notariale; Huchette (rue de la); Metz (Moselle); Modera, François; Lonchans (sieur de)
    - Accord entre Jean Dubois, sieur de Mesnillet, conseiller en parlement, demeurant rue des Augustins, paroisse Saint-André-des-Arts, et Claude Dhier, écuyer, sieur de Malassis, et sa femme, demeurant rue Saint-Antoine, paroisse Saint-Paul, et constitution de rente., 3 décembre 1650; MC/ET/VI/373
      accord; constitution de rente; Grands-Augustins (rue des); Saint-Antoine (rue); Dubois, Jean; Dhier, Claude
    - Obligation de Paul Cloppin, aide de panneterie du roi, demeurant à Pontoise, logé à Paris rue Tiquetonne, paroisse Saint-Eustache, à Pierre Leclerc, procureur en parlement, pour le payer de son emploi en un procès., 9 décembre 1650; MC/ET/VI/373
      obligation; Pontoise (Val-d'Oise); Tiquetonne (rue); Cloppin, Paul; Leclerc, Pierre; procureur de justice (Ancien Régime); magistrat
    - Marché entre Claude Lecregnier, jardinier demeurant au hameau et paroisse de R### près Corbeil, et Jean de La Barde, seigneur et baron de Marolles, Moteux et autres lieux, ambassadeur pour le roi ès cantons de Suisse et des Grisons, absent, représenté par Noël Regnouart, correcteur aux Comptes, demeurant sur le quai de la Tournelle, pour l'entretien du jardin dépendant de la terre et seigneurie de Moteux près Marolles, 9 décembre 1650; MC/ET/VI/373
      marché; Suisse; Tournelle (quai de la); Lecregnier, Claude; La Barde, Jean de; Regnouart, Noël; jardinier
    - Constitution par Jean-Baptiste Boyer, chevalier, capitaine d'une compagnie au régiment des gardes, demeurant sur le quai des Augustins, paroisse Saint-André-des-Arts, à Jean Esprit, docteur en droit canon, demeurant rue des Lavandières, paroisse Saint-Germain-l'Auxerrois., 10 décembre 1650; MC/ET/VI/373
      constitution de rente; Grands-Augustins (quai des); Lavandières (rue des); Boyer, Jean-Baptiste; Esprit, Jean
    - Mise en apprentissage par Martin Dupont, roulier demeurant à Beauvais-en-Picardie, logé à Paris rue du Bout-du-Monde, de Laurent Dupont son neveu, âgé de 15 à 16 ans, fils de feu Pierre Dupont, loueur de chevaux à Paris, auprès de Jean Duhamel, marchand-grossier-joaillier, demeurant rue du Bout-du-Monde; en faveur duquel apprentissage est intervenu Laurent Lévesque, sieur de La Rocque, exempt des gardes du corps du roi, demeurant au Marché-Neuf., 10 décembre 1650; MC/ET/VI/373
      contrat d'apprentissage; Beauvais (Oise); Bout-du-Monde (rue du); Dupont, Martin; Dupont, Laurent; Dupont, Pierre; Duhamel, Jean; Lévesque de La Rocque, Laurent; commerçant; orfèvre
    - Déclaration par Jean Esprit, docteur en droit canon, demeurant rue des Lavandières paroisse Saint-Germain-l'Auxerrois, de la rente à lui constituée ce jour-là par Jean-Baptiste Boyer, au profit de François du Festel, prêtre habitué en l'église Saint-Nicolas-des-Champs, demeurant au cloître de l'église., 10 décembre 1650; MC/ET/VI/373
      déclaration; Grands-Augustins (quai des); Lavandières (rue des); Boyer, Jean-Baptiste; Esprit, Jean; Du Festel, François; prêtre
    - Obligation par Anne de Garges, écuyer, sieur de Maclynes, demeurant à La Chapelle-en-Serval, alors logé à Paris rue Saint-Denis, à l'enseigne des Quatre-Fils-Aymon, à Jean Lallemant, bourgeois de Paris, demeurant rue de la Huchette, paroisse Saint-Séverin., 12 décembre 1650; MC/ET/VI/373
      obligation; Huchette (rue de la); Saint-Denis (rue); Garges, Anne de; Lallemant, Jean
    - Inventaire après décès de Elisabeth Lepreux, veuve d'Antoine Desnotz, vivant juré du roi ès œuvres de maçonnerie, demeurant rue Quincampoix, paroisse Saint-Merry., 12 décembre 1650; MC/ET/VI/373
      inventaire après décès; Quincampoix (rue); Lepreux, Élisabeth; Desnotz, Antoine; maçon
    - Transaction entre Anne de Garges, écuyer, sieur de Maclynes, demeurant à La Chapelle-en-Serval, alors logé à Paris rue Saint-Denis, à l'enseigne des Quatre-Fils-Aymon, paroisse Saint-Sauveur, et Louise Chatellier, sa femme, demeurant sur le pont Marie à l'enseigne du Griffon, paroisse Saint-Louis-en-l'Ile, pour régler la séparation de biens qui a été décidée en justice., 12 décembre 1650; MC/ET/VI/373
      accord; Marie (pont); Saint-Denis (rue); Garges, Anne de; Chatellier, Louise
    - Dépôt par François de Chéry, demeurant au cloître Notre-Dame, paroisse Saint-Jean-le-Rond, de la minute d'une déclaration faite par Nicolas Champenois comme prête-nom dud. de Chéry, en date du 10 mai 1646, passé par-devant Le Vasseur et Desprez., 12 décembre 1650; MC/ET/VI/373
      dépôt de pièces; minute notariale; Notre-Dame (cloître); Champenois, Nicolas; Chéry, François de
    - Décharge par Nicole De Heere, femme séparée de biens de Paulin de Saint-Estienne, receveur des tailles à Troyes, demeurant à Paris rue de la Couture-Sainte-Catherine, paroisse Saint-Paul, à Jeanne de Heere, sa sœur, veuve de Pierre Fauyer, vivant trésorier de l'extraordinaire des guerres en Berry, demeurant ès mêmes rue et paroisse., 15 décembre 1650; MC/ET/VI/373
      décharge; Troyes (Aube); Heere, Nicole de; Heere, Jeanne de; Fauyer, Pierre; Saint-Étienne, Paulin de; trésorier
    - Donation par Étienne Roy, écuyer, sieur de La Forest, Mériget et de La Barre de Plibos et du Breuil de Messe, demeurant dans la maison du sieur Galié, rue Zacarie, paroisse Saint-Séverin, à Philippe Galié, bourgeois de Paris, demeurant èsd. rue et paroisse, de la terre et seigneurie de La Forest, paroisse de Chaulnaye dans le Poitou, et autres terres., 17 décembre 1650; MC/ET/VI/373
      donation; Chaunay (Vienne); Zacharie (rue); Roy, Étienne; Galié, Philippe
    - Quittance de rachat de rente par Marie de La Grange, veuve de Henri de Fourcy, sieur de Chessy, président aux Comptes, demeurant à Paris rue de Jouy, paroisse Saint-Gervais, à François Mouslier, bourgeois de Paris, ayant-charge de Noël Regnouart, correcteur aux Comptes demeurant sur le quai de la Tournelle, paroisse Saint-Nicolas-du-Chardonnay, en l'acquit et décharge de Louis Charreton, président aux Requêtes du Palais., 17 décembre 1650; MC/ET/VI/373
      A la suite: 1650, 17 décembre. Déclaration de François Mouslier.
      quittance; acte de vente; déclaration; Jouy (rue de); Tournelle (quai de la); La Grange, Marie de; Fourcy, Henri de; Mouslier, François; Regnouart, Noël; Charreton, Louis
    - Délaissement par Étienne Roy, écuyer, seiur de La Forest, Meriget et autres lieux, demeurant en la maison du sieur Galié, rue Zacarie, paroisse Saint-Séverin, à Philippe Galié, bourgeois de Paris, demeurant èsd. rue et paroisse, de tous ses droits de patron laïc sur une chapelle dans l'église Notre-Dame-de-Recouvrance à Orléans, 17 décembre 1650; MC/ET/VI/373
      cession; Orléans (Loiret); Zacharie (rue); Roy, Étienne; Galié, Philippe
    - Constitution par Jeanne de Girauldon, veuve de Denis de Heere, seigneur de Sandré et de Jouy-le-Potier, conseiller en parlement, demeurant en l'île Notre-Dame, paroisse Saint-Louis, à Nicole de Heere, femme séparée de biens de Paulin de Saint-Étienne, receveur des tailles à Troyes, demeurant rue de la Couture-Sainte-Catherine, paroisse Saint-Paul, 20 décembre 1650; MC/ET/VI/373
      constitution de rente; Notre-Dame (île); Troyes (Aube); Girauldon, Jeanne de; Heere, Denis de; Heere, Nicole de; Saint-Étienne, Paulin de
    - Constitution par Jeanne de Girauldon, veuve de Denis de Heere, seigneur de Sandré et de Jouy-le-Potier, conseiller en parlement, demeurant en l'île Notre-Dame, paroisse Saint-Louis, à Jeanne de Heere, veuve de Pierre Fauyer, contrôleur des guerres en Berry, demeurant rue de la Couture-Sainte-Catherine, paroisse Saint-Paul., 20 décembre 1650; MC/ET/VI/373
      constitution de rente; Notre-Dame (île); Girauldon, Jeanne de; Heere, Denis de; Heere, Jeanne de; Fauyer, Pierre
    - Protestation de Christophe Berthault, grand maître des eaux et forêts de France en Bourgogne et Bresse, alors logé à Paris, rue du Temple, paroisse Saint-Nicolas-des-Champs, procureur et ayant charge des affaires de Jean Perrault, président aux Comptes, détenu au château de Vincennes, et frère de Nicolas Berthault, secrétaire du roi et receveur des consignations des Requêtes du Palais, contre Jean d'Étampes de Valençay., 22 décembre 1650; MC/ET/VI/373
      Temple (rue du); Berthault, Christophe; Berthault, Nicolas; Perrault, Jean; Étampes de Valençay, Jean d'; secrétaire du roi (Ancien Régime)
    - Inventaire après décès de Louise Biterne, femme de Pierre Conseil, procureur en parlement, demeurant rue de la Huchette, paroisse Saint-Séverin., 22 décembre 1650; MC/ET/VI/373
      inventaire après décès; Huchette (rue de la); Biterne, Louise; Conseil, Pierre; procureur de justice (Ancien Régime); magistrat
    - Quittance en blanc (2ème) de Jacqueline Le Pescheur, veuve de Noël Thoinel, vivant élu à Condom, et épouse en secondes noces de Marc-Antoine Du Born, avocat au Conseil privé, demeurant rue Neuve-Notre-Dame, paroisse Saint-Christophe, à (...), receveur et payeur des gages présidiaux de Bazas., 24 décembre 1650; MC/ET/VI/373
      quittance; Neuve-Notre-Dame (rue); Le Pescheur, Jacqueline; Thoinel, Noël; Le Roux, René; Du Born, Marc Antoine; avocat aux conseils (Ancien Régime); percepteur
    - Quittance en blanc de Jacqueline Le Pescheur, veuve de Noël Thoinel, vivant élu à Condom, et épouse en secondes noces de Marc-Antoine Du Born, avocat au Conseil privé, demeurant rue Neuve-Notre-Dame, paroisse Saint-Christophe, à (...), receveur et payeur des gages présidiaux de Condom., 24 décembre 1650; MC/ET/VI/373
      quittance; Condom (Gers); Neuve-Notre-Dame (rue); Le Pescheur, Jacqueline; Thoinel, Noël; Le Roux, René; Du Born, Marc Antoine; avocat aux conseils (Ancien Régime); percepteur
    - Quittance (8ème) de Jacqueline Le Pescheur, veuve de Noël Thoinel, vivant élu à Condom, et épouse en secondes noces de Marc-Antoine Du Born, avocat au Conseil privé, demeurant rue Neuve-Notre-Dame, paroisse Saint-Christophe, à René Le Roux, receveur des tailles en l'élection de Condemont et Bajadois (sic)., 24 décembre 1650; MC/ET/VI/373
    - Quittance (7ème) de Jacqueline Le Pescheur, veuve de Noël Thoinel, vivant élu à Condom, et épouse en secondes noces de Marc-Antoine Du Born, avocat au Conseil privé, demeurant rue Neuve-Notre-Dame, paroisse Saint-Christophe, à René Le Roux, receveur des tailles en l'élection de Condemont et Bajadois (sic)., 24 décembre 1650; MC/ET/VI/373
    - Quittance (6ème) de Jacqueline Le Pescheur, veuve de Noël Thoinel, vivant élu à Condom, et épouse en secondes noces de Marc-Antoine Du Born, avocat au Conseil privé, demeurant rue Neuve-Notre-Dame, paroisse Saint-Christophe, à René Le Roux, receveur des tailles en l'élection de Condemont et Bajadois (sic)., 24 décembre 1650; MC/ET/VI/373
    - Quittance (5ème) de Jacqueline Le Pescheur, veuve de Noël Thoinel, vivant élu à Condom, et épouse en secondes noces de Marc-Antoine Du Born, avocat au Conseil privé, demeurant rue Neuve-Notre-Dame, paroisse Saint-Christophe, à René Le Roux, receveur des tailles en l'élection de Condemont et Bajadois (sic)., 24 décembre 1650; MC/ET/VI/373
      quittance; Condom (Gers); Neuve-Notre-Dame (rue); Le Pescheur, Jacqueline; Thoinel, Noël; Du Born, Marc Antoine; Le Roux, René; avocat aux conseils (Ancien Régime); percepteur
    - Quittance (4ème) de Jacqueline Le Pescheur, veuve de Noël Thoinel, vivant élu à Condom, et épouse en secondes noces de Marc-Antoine Du Born, avocat au Conseil privé, demeurant rue Neuve-Notre-Dame, paroisse Saint-Christophe, à René Le Roux, receveur des tailles en l'élection de Condemont et Bajadois (sic)., 24 décembre 1650; MC/ET/VI/373
    - Quittance (3ème) de Jacqueline Le Pescheur, veuve de Noël Thoinel, vivant élu à Condom, et épouse en secondes noces de Marc-Antoine Du Born, avocat au Conseil privé, demeurant rue Neuve-Notre-Dame, paroisse Saint-Christophe, à René Le Roux, receveur des tailles en l'élection de Condemont et Bajadois (sic)., 24 décembre 1650; MC/ET/VI/373
    - Quittance (2ème) de Jacqueline Le Pescheur, veuve de Noël Thoinel, vivant élu à Condom, et épouse en secondes noces de Marc-Antoine Du Born, avocat au Conseil privé, demeurant rue Neuve-Notre-Dame, paroisse Saint-Christophe, à René Le Roux, receveur des tailles en l'élection de Condemont et Bajadois (sic)., 24 décembre 1650; MC/ET/VI/373
    - Quittance de Jacqueline Le Pescheur, veuve de Noël Thoinel, vivant élu à Condom, et épouse en secondes noces de Marc-Antoine Du Born, avocat au Conseil privé, demeurant rue Neuve-Notre-Dame, paroisse Saint-Christophe, à René Le Roux, receveur des tailles en l'élection de Condemont et Bajadois (sic)., 24 décembre 1650; MC/ET/VI/373
    - Quittance (5ème) de Jacqueline Le Pescheur, veuve de Noël Thoinel, vivant élu à Condom, et épouse en secondes noces de Marc-Antoine Du Born, avocat au Conseil privé, demeurant rue Neuve-Notre-Dame, paroisse Saint-Christophe, à Guillaume Du Sage, receveur des tailles en l'élection de Condom., 24 décembre 1650; MC/ET/VI/373
      quittance; Condom (Gers); Neuve-Notre-Dame (rue); Le Pescheur, Jacqueline; Thoinel, Noël; Du Born, Marc Antoine; Du Sage, Guillaume; avocat aux conseils (Ancien Régime); percepteur
    - Quittance (4ème) de Jacqueline Le Pescheur, veuve de Noël Thoinel, vivant élu à Condom, et épouse en secondes noces de Marc-Antoine Du Born, avocat au Conseil privé, demeurant rue Neuve-Notre-Dame, paroisse Saint-Christophe, à Guillaume Du Sage, receveur des tailles en l'élection de Condom., 24 décembre 1650; MC/ET/VI/373
      quittance; Condom (Gers); Neuve-Notre-Dame (rue); Le Pescheur, Jacqueline; Thoinel, Noël; Du Sage, Guillaume; Du Born, Marc Antoine; avocat aux conseils (Ancien Régime); percepteur
    - Quittance (3ème) de Jacqueline Le Pescheur, veuve de Noël Thoinel, vivant élu à Condom, et épouse en secondes noces de Marc-Antoine Du Born, avocat au Conseil privé, demeurant rue Neuve-Notre-Dame, paroisse Saint-Christophe, à Guillaume Du Sage, receveur des tailles en l'élection de Condom., 24 décembre 1650; MC/ET/VI/373
    - Quittance (2ème) de Jacqueline Le Pescheur, veuve de Noël Thoinel, vivant élu à Condom, et épouse en secondes noces de Marc-Antoine Du Born, avocat au Conseil privé, demeurant rue Neuve-Notre-Dame, paroisse Saint-Christophe, à Guillaume Du Sage, receveur des tailles en l'élection de Condom., 24 décembre 1650; MC/ET/VI/373
    - Quittance de Jacqueline Le Pescheur, veuve de Noël Thoinel, vivant élu à Condom, et épouse en secondes noces de Marc-Antoine Du Born, avocat au Conseil privé, demeurant rue Neuve-Notre-Dame, paroisse Saint-Christophe, à Guillaume Du Sage, receveur des tailles en l'élection de Condom., 24 décembre 1650; MC/ET/VI/373
    - Obligation par Louis du Curtial, commissaire-examinateur en la châtellenie de La Tour-en-Jarez, y demeurant ordinairement, logé rue du Foin, paroisse Saint-Séverin, à l'image Sainte-Anne, à Pierre du Curtial son oncle, capitaine châtelain et juge royal de La Tour-en-Jarez, logé èsd. rue et paroisse, 26 décembre 1650; MC/ET/VI/373
      obligation; Foin (rue du); Sainte-Anne (image); La Tour-en-Jarez (Loire); Du Curtial, Louis; Du Curtial, Pierre
    - Procuration en blanc par Pierre Du Curtial, capitaine châtelain et juge royal ordinaire de la La Tour-en-Jarez, pays de Forez, logé rue du Foin, à l'enseigne Sainte-Anne, paroisse Saint-Séverin, pour faire en son nom la démission de son office., 26 décembre 1650; MC/ET/VI/373
      procuration; Foin (rue du); Sainte-Anne (image); La Tour-en-Jarez (Loire); Du Curtial, Pierre
    - Obligation passée par Louis du Curtial, commissaire-examinateur de la Tour d'Angerais (= La Tour-en-Jarez ?), y demeurant ordinairement, logé à Paris rue du Foin, à l'image Sainte-Anne, envers Jean Girard, son beau-frère, marchand demeurant à Saint-Étienne en Forez, logé à Paris place Maubert, à la Limace., 27 décembre 1650; MC/ET/VI/373
      copie non signée d'une minute manquante, car déposée en 1657 au greffe du parlement de Paris pour un procès
      obligation; Foin (rue du); Sainte-Anne (image); Maubert (place); Saint-Etienne (Loire); La Tour-en-Jarez (Loire); Du Curtial, Louis; Girard, Jean; commerçant
    - Obligation par Charles Charlet, écuyer, sieur de La Godenallière, demeurant ordinairement à Poitiers, logé rue Saint-Jacques, à la Vache-Rouge, envers Louis de Bret, demeurant aud. Poitiers., 28 décembre 1650; MC/ET/VI/373
      obligation; Poitiers (Vienne); Saint-Jacques (rue); Charlet, Charles; Bret, Louis de
    - Mise en apprentissage par Pierre Loisel, bourgeois de Paris, demeurant rue de la Huchette, paroisse Saint-Séverin, d'Antoine Guerreau, son neveu, fils de feu Pierre Guerreau marchand de vin bourgeois de Péronne-en-Picardie, auprès de Charles Douer (?), maître parcheminier, demeurant rue Saint-Jacques., 29 décembre 1650; MC/ET/VI/373
      contrat d'apprentissage; Huchette (rue de la); Péronne (Somme); Saint-Jacques (rue); Loisel, Pierre; Guerreau, Antoine; Guerreau, Pierre; Douer, Charles; commerçant; tanneur
    - Constitution par Jacques Guyot, secrétaire du roi, demeurant au cloître Saint-Jacques-de-l'Hôpital, à Pierre d'Albertaz, sieur de Ners, maître des requêtes de l'hôtel, demeurant rue des Jardins, paroisse Saint-Sauveur. En marge: 1652, 18 avril. Quittance., 29 décembre 1650 - 18 avril 1652; MC/ET/VI/373
      constitution de rente; quittance; Saint-Jacques-de-l'Hôpital (cloître); Jardins (rue des); Guyot, Jacques; Albertaz, Pierre d' (sieur de Ners); secrétaire du roi (Ancien Régime); maître des requêtes (Ancien Régime)
    - Rétrocession de rente par Pierre Fournet, maître apothicaire et épicier, bourgeois de Paris, demeurant rue Saint-Honoré, paroisse Saint-Germain-l'Auxerrois, à Barbe Rondeau sa mère, veuve de Jean Fournet, maître apothicaire de la cour et suite du roi, 29 décembre 1650; MC/ET/VI/373
      cession; Saint-Honoré (rue); Fournet, Pierre; Rondeau, Barbe; Fournet, Jean; pharmacien; pharmacien
    - Quittance par Pierre de Privé, bourgeois de Paris, demeurant rue de l'Hirondelle, paroisse Saint-André-des-Arts, à Claude Le Bour, veuve de Pierre Cornu, voiturier par terre, demeurant à la Croix-Faubin, paroisse Saint-Antoine-des-Champs, d'une somme payée par Nicolas Hédyet, maître boulanger, demeurant rue de la Calandre, paroisse Saint-Germain-le-Vieil., 29 décembre 1650; MC/ET/VI/373
      quittance; Calandre (rue de la); La-Croix-Faubin (hameau); Hirondelle (rue de l'); Privé, Pierre de; Le Bour, Claude; Cornu, Pierre; Hédyet, Nicolas; transporteur de marchandises; boulanger
    - Ratification par Marie de Cordes, femme séparée de biens et d'habitation de Guillaume d'Assis, président au parlement de Bordeaux, demeurant à Paris rue Pavée, paroisse Saint-André-des-Arts, d'une vente faite en son nom par Guillaume Faulte, avocat au parlement de Bordeaux, son procureur, à Pierre Hardy, trésorier de France à Limoges., 29 décembre 1650; MC/ET/VI/373
      ratification; Bordeaux (Gironde); Limoges (Haute-Vienne); Pavée (rue); Cordes, Marie de; Assis, Guillaume d'; Faulte, Guillaume; Hardy, Pierre; président au parlement (Ancien Régime); avocat au parlement (Ancien Régime); trésorier de France (Ancien Régime)
    - Reconnaissance de constitution par Jean Robin, secrétaire ordinaire de la reine, demeurant rue de l'Autruche, paroisse Saint-Germain-l'Auxerrois, comme procureur de Louis de Crevant, marquis d'Humières, capitaine des Cent Gentilshommes de la maison du roi, gouverneur de Compiègne, et autres héritiers de Louis de Crévant, marquis d'Humières et d'Élisabeth Phélypeaux, sa femme., 30 décembre 1650; MC/ET/VI/373
      reconnaissance; constitution de rente; Autruche (rue de l'); Compiègne (Oise); Robin, Jean; Crevant, Louis de (fils); Crevant, Louis de (père); Phélypeaux, Élisabeth
    - Déclaration par Jean Esprit, docteur en droit canon demeurant rue des Lavandières, paroisse Saint-Germain-l'Auxerrois, qui ne prétend rien sur la rente à lui constituée le même jour par Louis Boyer, sieur Du Clos, demeurant rue des Augustins., 31 décembre 1650 - 1650; MC/ET/VI/373
      déclaration; Grands-Augustins (rue des); Lavandières (rue des); Esprit, Jean; Boyer, Louis
    - Constitution par Louis Boyer, sieur du Clos, demeurant sur le quai des Augustins, paroisse Saint-André-des-Arts, à [Jean] Esprit, docteur en droit canon, demeurant rue des Lavandières, paroisse Saint-Germain-l'Auxerrois., 31 décembre 1650 - 1650; MC/ET/VI/373; acte lacunaire (rongé)
      constitution de rente; Grands-Augustins (quai des); Lavandières (rue des); Esprit, Jean; Boyer, Louis
  - Minutes. 1651, janvier - 1651, mai, janvier 1651 - mai 1651; MC/ET/VI/374
  - Minutes. 1651, juin - 1651, décembre, juin 1651 - décembre 1651; MC/ET/VI/375
  - Minutes. 1652, MC/ET/VI/376
  - Minutes. 1653, MC/ET/VI/377
  - Minutes. 1654, MC/ET/VI/378
  - Minutes. 1655, MC/ET/VI/379
  - Minutes. 1656, MC/ET/VI/380